臺灣高等法院高雄分院刑事判決　　　　100年度上訴字第218號
上　訴　人
即　被　告　潘風景
選任辯護人　楊申田律師
上　訴　人
即　被　告　張靜宜
選任辯護人　朱立人律師
上列上訴人因毒品危害防制條例案件，不服臺灣屏東地方法院99
年度訴字第265 號中華民國99年11月12日第一審判決（起訴案號
：臺灣高雄地方法院檢察署98年度偵字第2272、7043號、99年度
偵字第754 號），提起上訴，本院判決如下：
     主  文
上訴駁回。
    事  實
一、潘風景、張靜宜均明知甲基安非他命係毒品危害防制條例所
    明定之第二級毒品，不得持有、販賣，竟分別與許裕隆（業
    經原審判決有罪確定）共同基於意圖營利販賣第二級毒品之
    犯意聯絡，於附表一所示時間（即97年12月26日、98年3 月
    4 日、同年月23日）、地點，以各該編號所示交易內容、買
    賣對象，販賣甲基安非他命得逞（其中附表一編號1 係許裕
    隆與潘風景共同所為，附表一編號2 、3 係許裕隆與張靜宜
    共同所為）。嗣於98年3 月23日20時8 時25分許，為警持搜
    索票搜索許裕隆、張靜宜位於屏東縣潮洲鎮○○路116 號4
    樓406 號租屋處，並扣得附表二所示之物，再循線查獲潘風
    景。
二、案經內政部警政署保安警察第三總隊第二大隊報告暨臺灣屏
    東地方法院檢察署檢察官主動檢舉後偵查起訴。
    理  由
壹、程序及證據能力方面
一、按第二審被告經合法傳喚，無正當之理由不到庭者，得不待
    其陳述，逕行判決，刑事訴訟法第371 條定有明文。查被告
    張靜宜經本院合法傳喚，此有送達證書在卷可稽（本院卷第
    62頁），其無正當理由於最後審判期日未到庭，爰不待其到
    庭，逕行判決。
二、次按被告以外之人於偵查中向檢察官所為陳述，除顯有不可
    信之情況者外，得為證據，刑事訴訟法第159 條之1 第2 項
    定有明文。查證人邱文珍、潘上霖等人於檢察官偵查時所為
    陳述，業經上開證人於供前具結，有證人結文附卷可稽，其
    於偵查中之陳述，客觀上並無顯不可信之情況，且經檢察官
    、被告及辯護人於法院審理中捨棄詰問權，是上開證人於偵
    查中之證詞自有證據能力。
三、另按刑事訴訟法第159 條之5 明定：「被告以外之人於審判
    外之陳述，雖不符前4 條之規定，而經當事人於審判程序同
    意作為證據，法院審酌該言詞陳述或書面陳述作成時之情況
    ，認為適當者，亦得為證據。」、「當事人、代理人或辯護
    人於法院調查證據時，知有第159 條第1 項不得為證據之情
    形，而未於言詞辯論終結前聲明異議者，視為有前項之同意
    」。查本案所引用之其他證據資料，被告、辯護人及檢察官
    均同意作為證據或無意見（本院卷第54頁），依上開規定，
    已擬制同意其有證據能力，且本院審酌該等傳聞證據作成時
    之狀況，並無不宜作為證據之情形，與待證事項具關聯性，
    證明力亦非明顯過低等情，認以之作為證據使用係屬適當，
    依刑事訴訟法第159 條之5 規定，均應認於本案有證據能力
    。
貳、實體方面
一、訊據上訴人即被告潘風景對上開事實，於原審及本院審理時
    均坦承不諱（原審卷第70頁、本院卷第51、98頁），上訴人
    即被告張靜宜固坦承於上開時地有替許裕隆將甲基安非他命
    交予潘上霖、李永城2 人，惟矢口否認有共同販賣甲基安非
    他命犯行，辯稱：我不知道許裕隆拿給我的東西是什麼，因
    該二次都是用衛生紙包起來，許裕隆未告訴我是毒品，我僅
    是依其交代而交付物品及收取價金云云（本院卷第51頁）。
    經查：
  (一)被告潘風景上開自白，經核與證人邱文珍於警詢、偵查之證
    述相符，並有附表一編號1 監聽譯文欄所示之監聽內容及附
    表二編號2-4 、7 、8 所示之物扣案足資佐證。被告自白與
    事實相符，事證明確，犯行洵堪認定。證人許裕隆於本院雖
    證稱：潘風景代送毒品給邱文珍時不知係毒品等語，惟證人
    邱文珍於警詢及偵查中均證稱：【我是先認識許裕隆，再認
    識「錦獅」（即被告潘風景），是許裕隆去我的店喝酒認識
    他。我知道許裕隆及綽號「錦獅」他們有在販毒，因為他們
    去我的店都會講。97年12月26日15時07分56秒的監察通訊錄
    音，是我本人與許裕隆的通話。內容是我要向許裕隆買3000
    元的安非他命毒品，許裕隆在雲林，所以交代他朋友「錦獅
    」拿安非他命給我。本來是要買3000元，但是後來改要買半
    半，許裕隆說半半是要3500元。當時我把錢拿給綽號「錦獅
    」，是綽號「錦獅」之男子拿安非他命毒品給我的。當時是
    用夾鏈袋包裝安非他命，我交付3 張1000元、1 張500 元】
    等情明確（警2 卷第第44-46 頁、偵卷第242-244 頁），又
    許裕隆於附表編號1 時地售予邱文珍之甲基安非他命係用夾
    鏈袋及發票包裝，其有告知潘風景該發票包好的東西代表「
    3 個便當」，此據證人許裕隆證述在卷（本院卷第83頁），
    而許裕隆與購毒者邱文珍於電話中雙方係以「3 個便當」做
    為甲基安非他命交易種類及數量之諳語，許裕隆於電話中亦
    是交待被告潘風景交付「3 個便當」予邱文珍，且給她「量
    半半」，對方會交付3500元等情，此有附表編號1 之通話譯
    文在卷可考，依上開證據，被告潘風景對所持交邱文珍物品
    非屬便當，且係不法物品始以暗語代稱，知之甚詳，參以該
    包小小物品卻價值3500元，且依該甲基安非他命係用透明夾
    鏈袋包裝之情形，被告潘風景客觀上對該物品為甲基安非他
    命顯已知悉，是共犯許裕隆上開證述，尚難為有利於被告潘
    風景之認定。
  (二)被告張靜宜上揭犯罪事實，業據其於原審審理中坦承不諱（
    原審卷第87頁），經核與證人潘上霖於警詢、偵查、證人李
    永城於警詢、原審之證述相符，並有附表一編號2 、3 監聽
    譯文欄所示之監聽內容及附表二編號2-8 所示之物扣案足資
    佐證。
  (三)被告張靜宜於本院審理時雖以前詞置辯，惟查：
  1.被告張靜宜於警詢及偵查均辯稱：「於98年3 月23日20時許
    ，我有拿內夾鏈袋包裝之安非他命1 包給李永城，因我知道
    李永城有在吸食安非他命，是我自己要送給他的。而當時李
    永城交給我500 元鈔2 張是李永城要還許裕隆，我代收而已
    」（警1 卷第21頁、偵2 卷第5 頁），是依上開供述，被告
    張靜宜顯然已知所交付給李永城之物品係甲基安非他命，僅
    辯稱是免費贈予而已。另其於原審則對附表編號2 、3 犯行
    均坦承不諱，並進一步供稱：「我只有幫許裕隆送貨給潘上
    霖及李永城各1 次。查獲當時我有被扣到2 包甲基安非他命
    ，那是我自己要吃的。扣案租賃契約書是許裕隆知道我沒錢
    ，出錢讓我租該房屋居住，查到的1000元，就是李永城支付
    毒品的對價。當時我們有一起同居，原先我不知道他有在販
    毒，後來他告訴我他有在販毒，因為他需要我幫忙送貨，有
    時他不想出門，就會叫我去送毒品給買家」等情明確（原審
    卷第87頁），是依被告張靜宜先前3 次供述，其顯有與許裕
    隆共同販賣甲基安非他命堪予認定，其本院翻異前詞辯稱不
    知所交付予李永城2 人物品係毒品，委無可採。
  2.證人即共犯許裕隆於本院證稱：「本案被查獲半年以前，我
    與張靜宜開始同居，當時她知道我有施用及販賣毒品，張靜
    宜自己也有施用甲基安非他命。我請張靜宜交付給潘上霖、
    李永城之甲基安非他命係用夾鏈袋包裝，潘上霖部分我記得
    有再用1 張面紙包裝起來，沒有再用膠帶或強力膠黏起來，
    我請張靜宜交付物品給潘上霖、李永城後，各收1 千元回來
    」等情明確（本院卷第82-84 頁），而潘上霖向許裕隆於98
    年3 月4 日22時10分37秒在電話中談妥洽購1 千元甲基安非
    他命後，許裕隆並未以電話告知被告張靜宜如何交付毒品予
    潘上霖，而係於同日22時11分09秒以手機簡訊：「加佐有人
    要一千電話0000000000」之內容傳送予被告張靜宜，而被告
    張靜宜旋於同日22時27分39秒以手機簡訊：「完成了」，回
    傳予許裕隆，此有附表編號2 之通訊監察譯文在卷可稽。依
    上開證據可知，被告張靜宜本身有施用毒品甲基安非他命，
    其亦知同居人許裕隆販賣毒品，且其所交付之物品係用透明
    夾鏈袋包裝，客觀上其應可辨認所交付物品係屬毒品，再者
    ，依上開簡訊內容，被告張靜宜於許裕隆未告知交付何種物
    品予潘上霖之情況下，能自行持甲基安非他命1 包交付並收
    取1 千元價款，其於本院辯稱：不知交付物品為甲基安非他
    命，顯與上開證據不符，自難採信。
  (四)按我國查緝毒品甲基安非他命之施用及販賣，一向執法甚嚴
    ，販賣甲基安非他命既經政府懸為禁令、嚴加取締，且甲基
    安非他命物稀價昂，取得不易，苟無利可圖，應無甘冒被查
    緝法辦判處重刑之危險，平白無端從事甲基安非他命買賣之
    工作，是其販入之價格必較其出售之價格為低，而有從中賺
    取買賣差價牟利之意圖及事實，應屬合理之認定。又販賣甲
    基安非他命既係違法行為，當非可公然為之，亦無公定價格
    ，且容易分裝、稀釋以增減份量，而每次買賣之價量，可能
    隨時依雙方關係深淺、資力、需求量及對行情之認知、來源
    是否充裕、查緝是否嚴謹、購買者被查獲時供述購買對象之
    可能風險之評估等情形，而異其標準，非可一概而論；而買
    受毒品之人通常亦無法探知販毒者賺取利潤幾何，是販賣毒
    品之利得，除被告坦承犯行或價量俱臻明確外，委難察得實
    情，職是之故，縱未確切查得販賣利得，但除別有確切事證
    ，足認係按同一價格轉讓確未牟利者外，尚難執此認非法販
    賣之事證有所不足，致知過坦承者難辭重典，飾詞否認者反
    得逞僥倖，而失情理之平。故本件共犯許裕隆既自承每次銷
    售毒品約有一成之轉手獲利（原審卷第110 頁），被告潘風
    景、張靜宜亦同認知悉許裕隆乃從事販毒之人（原審卷第70
    頁、第87頁），是被告2 人與許裕隆均俱有販賣毒品藉以營
    利之意圖甚明。
  (五)按參與犯罪構成要件之行為者，無論主觀上係以自己犯罪或
    幫助他人犯罪之意思，均屬正犯（最高法院27年上字第1333
    號判例意旨參照）。本件被告潘風景、張靜宜明知許裕隆從
    事毒品交易，仍參與販賣構成要件之「交付毒品」行為，自
    應論以共同正犯無疑（最高法院98年度台上字第1062號判決
    意旨參照），被告2 人於原審辯稱：其等至多僅有幫助之犯
    意，尚非共同正犯云云（原審卷第70、87頁），尚無可採。
  (六)綜上所述，被告2 人上開所辯，均屬卸責之詞，委無足採。
    本件事證明確，被告2人犯行洵堪認定，應予依法論科。
二、論罪科刑
  (一)新舊法比較：按行為後法律有變更者，適用行為時之法律，
    但行為後之法律有利於行為人者，適用最有利於行為人之法
    律，刑法第2 條第1 項定有明文。查毒品危害防制條例業於
    98 年5月20日修正公布、同年月22日發生效力（司法院98年
    6 月29日院台廳刑一字第0980014643號函釋亦同此見解），
    被告2 人所為販賣第二級毒品罪之刑責，依其等行為時該條
    例第4 條第2 項係規定「無期徒刑或7 年以上有期徒刑，得
    併科新臺幣700 萬元以下罰金」，惟修正後已將罰金刑之法
    定刑提高為「新臺幣1000萬元」，是比較新舊法結果並無對
    被告2 人較為有利，故依刑法第2 條第1 項前段，本件應適
    用其等行為時即98年5 月20日修正公布前之法律論處。
  (二)按甲基安非他命係毒品危害防制條例第2 條第2 項第2 款所
    定第二級毒品。核被告2 人所為，均係犯修正前毒品危害防
    制條例第4 條第2 項之販賣第二級毒品罪。附表一編號1 部
    分，被告潘風景與許裕隆有犯意聯絡和行為分擔，附表一編
    號2 、3 部分，被告張靜宜與許裕隆有犯意聯絡和行為分擔
    ，皆為共同正犯。被告2 人持有毒品之低度行為均應被販賣
    之高度行為所吸收，不另論罪。被告張靜宜所犯附表一編號
    2 、3 所示2 罪間，犯意個別、行為互殊，應分論併罰。末
    按同為販賣毒品者，其原因動機不一，犯罪情節未必盡同，
    或有大盤毒梟，亦有中小盤之分，甚有僅止於吸毒同儕間互
    通有無之有償轉讓，故販賣毒品之罪，法定刑嚴峻，自非不
    可考量各種販賣態樣所造成危害社會之相異程度，依個案衡
    諸防衛社會目的與被告之客觀犯行、主觀惡性等情狀，而適
    用刑法第59條酌量減輕刑度，使裁判之量刑能斟酌至當、符
    合比例（最高法院95年度台上字第788 號判決意旨可參）。
    本案被告2 人參與販賣毒品部分，為屬零星交易，數量、價
    金均微，且均係受主嫌許裕隆唆使始從事幫忙交付毒品犯行
    ，其2 人犯罪情節俱非大盤毒梟者可資等同併論，是依前開
    說明，衡以販賣第二級毒品罪之法定最低本刑係有期徒刑7
    年，猶嫌情輕法重，其等犯罪之情狀堪可憫恕，爰依刑法第
    59條均減輕其刑。
  (三)按98年5 月20日修正公布之毒品危害防制條例第17條第2 項
    關於「犯第4 條至第8 條之罪於偵查及審判中均自白者，減
    輕其刑。」之規定，旨在獎勵犯罪人之悛悔，同時使偵查或
    審判機關易於發現真實，以利毒品查緝，俾收防制毒品危害
    之效。被告潘風景於原審及本院審理中雖均坦承犯行，惟其
    於警詢及偵查中以證人身分出庭陳述本案附表一編號1 犯行
    時，均否認犯行，並分別辯稱：「不知道附表一編號1 之通
    聯譯文何意」，或「該通聯係許裕隆小孩在讀書，他要我看
    他兒子有無吃東西」等語，此有警、偵訊筆錄在卷可稽（警
    2 卷第33-34 頁、偵2 卷第174 頁）。被告潘風景於偵查階
    段雖未以被告身分出庭應訊，惟其以證人身分陳述本案時既
    未坦承犯行，客觀上自無犯後悛侮及使偵查機關易於發現真
    實之情事，亦與上開毒品危害防制條例第17條第2 項立法理
    由所揭「鼓勵被告認罪、節省司法資源」之旨未合，自不符
    該條項減輕其刑之規定。辯護人主張被告潘風景應依上開規
    定減輕其刑，尚無可採。
  (四)原審認被告2 人罪證明確，因而適用修正前毒品危害防制條
    例第4 條第2 項，毒品危害防制條例第18條第1 項前段、第
    19條第1 項，刑法第11條前段、第2 條第1 項前段、第28條
    、第59條、第51條第5 款、第38條第1 項第2 款規定，並審
    酌毒品遺害無窮，一經吸染，萎痺終身，其因此失業亡家者
    ，觸目皆是，由此肆無忌憚，滋生其他犯罪者，俯首即得，
    而欲消滅毒害，杜漸防萌，當從毒品來源予以嚴加斷絕。是
    查緝毒品來源，實為杜絕與毒品有關及衍生之犯罪，藉以維
    護國民身心健康，進而維持社會秩序，俾免國家安全陷於危
    殆，此乃毒品危害防制條例對販賣等提供毒品來源者設有嚴
    刑之所據。被告2 人販賣毒品營利，俱助長施用毒品行為更
    形猖獗，非僅使他人之生命、身體法益受侵害，影響所及甚
    且危殆社會、國家之健全發展，當屬可咎，另外：被告潘
    風景前於72年間，因殺人未遂案件，經原審以72年度訴字第
    11 2號判處有期徒刑5 年10月、後減刑為有期徒刑2 年11月
    確定，並於74年2 月14日執行完畢，其素行不佳，有前案紀
    錄表、刑案資料查註紀錄表各1 份可考，如今再度犯下本案
    ，足示仍未因歷經刑事程序而記取教訓；又被告潘風景率然
    接受許裕隆之邀，遽為販毒犯行，其漠視法治，罔顧毒品流
    通嚴重危害國家社會之後果，猶不宜輕縱；惟念及被告潘風
    景僅在許裕隆指示下共同參與1 次販毒行為，犯罪情節和參
    與程度相對不同，暨其終知坦然面對刑責、於法院審理中自
    白罪行不諱，犯後態度非劣等一切情狀，量處有期徒刑3 年
    10月。被告張靜宜只於84年間曾有違反麻醉藥品管理條例
    之前案記錄，素行尚可，有前案紀錄表、刑案資料查註紀錄
    表各1 份足稽，但其未能就此遠離毒品相關犯罪，竟率與許
    裕隆共同從事販毒，同樣漠視毒品衍生犯罪戕害國家社會之
    高度風險，且被告張靜宜兩度與許裕隆共同販毒，一再犯錯
    ，原有重懲之必要；惟念及被告張靜宜乃在許裕隆指示下遂
    行犯罪，該犯罪情節和參與程度相對不同，暨其終知坦然面
    對刑責、於原審法院審理中自白罪行不諱，犯後態度非劣等
    一切情狀，各量處如附表一編號2 、3 所示之刑，併依法定
    應執行有期徒刑4 年；並敘明：
  (1)扣案附表二編號1 所示之物，應依毒品危害防制條例第18條
    第1 項前段之規定，並在最末一次犯行之主文項下宣告沒收
    銷燬之（最高法院99年度台上字第662 號判決意旨參照）。
    又本於共犯責任共同原則，就各該應沒收之物，對共同正犯
    皆為沒收等諭知（最高法院91年度台上字第5583號判決意旨
    參照）。
  (2)附表二編號2-5 所示之物，應依毒品危害防制條例第19條第
    1 項前段均宣告沒收；附表二編號7 、8 所示之物，爰依刑
    法第38條第1 項第2 款均宣告沒收。另被告潘風景自承以所
    有行動電話（含SIM 卡：0000000000號）聯繫附表一編號1
    之販毒交易（見原審卷第110 頁），該行動電話1 支暨SIM
    卡1 張雖未扣案，仍應依毒品危害防制條例第19條第1 項之
    規定，於該罪項下對被告潘風景均宣告沒收，如全部或一部
    不能沒收時，應連帶追徵價額（最高法院99年6 月29日99年
    度第5 次刑事庭會議(二)決議意旨參照）。
  (3)被告潘風景、張靜宜於各附表一所示販賣毒品之犯罪所得，
    分別合計為3500元、2000元（無庸扣除取得成本，最高法院
    95年度台上字第2916號判決意旨參照）；其中附表一編號3
    所示許裕隆與被告張靜宜共同販賣毒品所得1000元，業已扣
    案（附表二編號6 ），應依毒品危害防制條例第19條第1 項
    前段之規定，於該罪項下對被告張靜宜均宣告沒收（現金既
    已扣案，並無不能沒收之情形，故無宣告抵償之必要，最高
    法院93年度台上字第5468號判決意旨參照）；其餘被告2 人
    之販賣毒品所得，雖皆未扣案，仍各依毒品危害防制條例第
    19條第1 項宣告沒收，如全部或一部不能沒收時以財產抵償
    之；其中被告潘風景共同為附表一編號1 之販賣毒品所得35
    00元，被告張靜宜共同為附表一編號2 之販賣毒品所得1000
    元，分別依同條項連帶沒收或以其等財產連帶抵償之（最高
    法院95年度台上字第1781號判決意旨參照）。
  (4)其餘卷內所示扣案物品，公訴意旨僅泛稱：請求宣告沒收等
    語（起訴書第7 頁），但未提出積極證據以示該等物品確係
    被告所有供犯罪所用或犯罪預備之物、因犯罪所生或所得之
    物，此外，綜觀全卷事證亦無從認定該等物品與本案有關，
    自不為沒收諭知。
  (五)經核原審認事用法，均無不合，量刑亦屬允當。被告潘風景
    上訴意旨主張原審未依法減刑且量刑過重，被告張靜宜上訴
    意旨否認犯罪，指摘原判決不當，均無理由，應予駁回。
三、共犯許裕隆已據原審判決有期徒刑9年確定，爰不再論列。
據上論斷，應依刑事訴訟法第371 條、第368 條，判決如主文。
本案經檢察官王登榮到庭執行職務。
中    華    民    國   100    年    4     月    12    日
                  刑事第一庭    審判長法  官  周賢銳
                                      法  官  洪碩垣
                                      法  官  施柏宏
以上正本證明與原本無異。
如不服本判決應於收受本判決後10日內向本院提出上訴書狀，其
未敘述上訴理由者，並得於提起上訴後10日內向本院補提理由書
狀（均須按他造當事人之人數附繕本）「切勿逕送上級法院」。
中    華    民    國   100    年    4     月    12    日
                                      書記官  魏文常
附錄本判決論罪科刑法條：
修正前毒品危害防制條例第4條
製造、運輸、販賣第一級毒品者，處死刑或無期徒刑；處無期徒
刑者，得併科新臺幣一千萬元以下罰金。
製造、運輸、販賣第二級毒品者，處無期徒刑或七年以上有期徒
刑，得併科新臺幣七百萬元以下罰金。
製造、運輸、販賣第三級毒品者，處五年以上有期徒刑，得併科
新臺幣五百萬元以下罰金。
製造、運輸、販賣第四級毒品者，處三年以上十年以下有期徒刑
，得併科新臺幣三百萬元以下罰金。
製造、運輸、販賣專供製造或施用毒品之器具者，處一年以上七
年以下有期徒刑，得併科新臺幣一百萬元以下罰金。
前五項之未遂犯罰之。
附表一：
┌─┬───┬────┬────┬────────────┬────────┐
│編│買方  │時間、地│證人供述│監聽譯文                │論罪科刑        │
│號│      │點、交易│        │                        │                │
│  │      │內容    │        │                        │                │
├─┼───┼────┼────┼────────────┼────────┤
│ 1│邱文珍│97年12月│警5585卷│警5585卷第210頁反面     │潘風景共同販賣第│
│  │（本次│26日15時│第45頁反│A ：許裕隆（0000000000）│二級毒品，處有期│
│  │經許裕│49分許，│面、偵22│B ：邱文珍（0000000000）│徒刑年拾月。附│
│  │隆推由│由許裕隆│72卷第24│                        │表二編號2-4 、7 │
│  │潘風景│與邱文珍│2 頁    │★通話內容：            │、8 所示之物均沒│
│  │出面交│以電話聯│        │B ：你在哪？            │收。未扣案行動電│
│  │易）  │繫談妥毒│        │A ：我在雲林。          │話（含SIM 卡：09│
│  │      │品交易內│        │B ：3個便當。           │00000000號壹張）│
│  │      │容，再推│        │A ：我叫錦獅仔處理。    │壹支沒收，如全部│
│  │      │由潘風景│        │B ：好。                │或一部不能沒收時│
│  │      │於屏東縣│        ├────────────┤，與許裕隆連帶追│
│  │      │萬巒鄉新│        │警5585卷第210頁反面     │徵價額。未扣案販│
│  │      │厝村新平│        │A ：許裕隆（0000000000）│賣毒品所得新臺幣│
│  │      │路1 號許│        │B ：潘風景（0000000000）│仟伍佰元與許裕│
│  │      │裕隆住處│        │                        │隆連帶沒收，如全│
│  │      │出面交付│        │★通話內容：            │部或一部不能沒收│
│  │      │予邱文珍│        │A ：錦獅，你打一隻電話09│時，以其等財產連│
│  │      │1 包甲基│        │    00000000。          │帶抵償之。      │
│  │      │安非他命│        │B ：嗯。                │                │
│  │      │，並收取│        │A ：你跟他打這支電話，他│                │
│  │      │3500元價│        │    要叫3 個便當，你跟他│                │
│  │      │金。    │        │    拿過去，那個是姐姐。│                │
│  │      │        │        ├────────────┤                │
│  │      │        │        │警5585卷第210頁反面     │                │
│  │      │        │        │A ：許裕隆（0000000000）│                │
│  │      │        │        │B ：邱文珍（0000000000）│                │
│  │      │        │        │                        │                │
│  │      │        │        │★通話內容：            │                │
│  │      │        │        │B ：你叫他用半半多少？  │                │
│  │      │        │        │A ：半半就是3 千5 而已吧│                │
│  │      │        │        │    。                  │                │
│  │      │        │        │B ：好，你叫他準備好我馬│                │
│  │      │        │        │    上到。              │                │
│  │      │        │        │A ：我叫他準備好，OK。  │                │
│  │      │        │        ├────────────┤                │
│  │      │        │        │警5585卷第210頁反面     │                │
│  │      │        │        │A ：許裕隆（0000000000）│                │
│  │      │        │        │B ：潘風景（0000000000）│                │
│  │      │        │        │★通話內容：            │                │
│  │      │        │        │A ：錦獅，姐姐他過去了，│                │
│  │      │        │        │    你一樣給他量半半啦。│                │
│  │      │        │        │B ：嗯。                │                │
│  │      │        │        │A ：他會拿3 千5 給你。  │                │
│  │      │        │        │B ：好。                │                │
├─┼───┼────┼────┼────────────┼────────┤
│2 │潘上霖│98年3 月│警5585卷│警5585卷第219頁         │張靜宜共同販賣第│
│  │（本次│4 日21時│第50頁、│A ：許裕隆（0000000000）│二級毒品，處有期│
│  │經許裕│許，由許│偵2272卷│B ：潘上霖（0000000000）│徒刑年捌月。附│
│  │隆推由│裕隆與潘│第320 頁│                        │表二編號2-5 、7 │
│  │張靜宜│上霖於電│        │★通話內容：            │、8 所示之物均沒│
│  │出面交│話中談妥│        │B ：隆仔我黑霖仔。      │收。未扣案販賣毒│
│  │易）  │毒品交易│        │A ：我知道。            │品所得新臺幣壹仟│
│  │      │內容，再│        │B ：你幫我處理「一」。  │元與許裕隆連帶沒│
│  │      │推由張靜│        │A ：多少的？            │收，如全部或一部│
│  │      │宜出面至│        │B ：一個。              │不能沒收時，以其│
│  │      │屏東縣萬│        │A ：一台喔？            │等財產連帶抵償之│
│  │      │巒鄉佳佐│        │B ：沒有啦「小的」拿那麼│。              │
│  │      │村某夜市│        │    多要幹嘛？          │                │
│  │      │交付1 包│        │A ：好。                │                │
│  │      │甲基安非│        │B ：是你要拿過來還是怎  │                │
│  │      │他命予潘│        │    樣？                │                │
│  │      │上霖，並│        │A ：等一下我打給你。    │                │
│  │      │收取價金│        │B ：好。                │                │
│  │      │1000元。│        ├────────────┤                │
│  │      │        │        │警5585卷第219頁         │                │
│  │      │        │        │A ：許裕隆（0000000000）│                │
│  │      │        │        │B ：潘上霖（0000000000）│                │
│  │      │        │        │                        │                │
│  │      │        │        │★通話內容：            │                │
│  │      │        │        │B ：我騎出來出村的加油站│                │
│  │      │        │        │    這裡。              │                │
│  │      │        │        │A ：不用你騎到夜市場我叫│                │
│  │      │        │        │    人過去打給你。      │                │
│  │      │        │        │B ：好。                │                │
│  │      │        │        ├────────────┤                │
│  │      │        │        │警5585卷第219頁         │                │
│  │      │        │        │A ：許裕隆（0000000000）│                │
│  │      │        │        │B ：張靜宜（0000000000）│                │
│  │      │        │        │                        │                │
│  │      │        │        │★簡訊內容：            │                │
│  │      │        │        │A ：加佐有人要一千電話零│                │
│  │      │        │        │    000000000  │                │
│  │      │        │        │                        │                │
│  │      │        │        │★簡訊內容：            │                │
│  │      │        │        │B ：完成了。            │                │
├─┼───┼────┼────┼────────────┼────────┤
│3 │李永城│98年3 月│警1799卷│警1799卷第15頁          │張靜宜共同販賣第│
│  │（本次│23日20時│第29頁反│A ：許裕隆（0000000000）│二級毒品，處有期│
│  │經許裕│許，由許│面      │B ：李永城（0000000000）│徒刑年捌月。附│
│  │隆推由│裕隆與李│        │                        │表二編號1 所示之│
│  │張靜宜│永城於電│        │★通話內容：            │物沒收銷燬之。附│
│  │出面交│話中談妥│        │A ：喂。                │表二編號2-4 、6-│
│  │易）  │毒品交易│        │B ：哥仔。              │8 所示之物均沒收│
│  │      │內容，再│        │A ：對。                │。              │
│  │      │推由張靜│        │B ：我下午有打給你。    │                │
│  │      │宜出面於│        │A ：我在睡覺。          │                │
│  │      │屏東縣潮│        │B ：現在呢？            │                │
│  │      │州鎮朝昇│        │A ：在潮州你過來。      │                │
│  │      │路116 號│        │B ：現在過去嗎？        │                │
│  │      │樓內電梯│        │A ：對，現在過來。      │                │
│  │      │間，將甲│        │B ：好。                │                │
│  │      │基安非他│        ├────────────┤                │
│  │      │命1 包交│        │警1799卷第15頁          │                │
│  │      │予李永城│        │A ：許裕隆（0000000000）│                │
│  │      │，並收取│        │B ：李永城（0000000000）│                │
│  │      │價金1000│        │                        │                │
│  │      │元。（販│        │★通話內容：            │                │
│  │      │毒所得已│        │A ：喂。                │                │
│  │      │扣案，即│        │B ：哥仔。              │                │
│  │      │附表二編│        │A ：你上來。            │                │
│  │      │談號6 所│        │B ：一樣上去嗎？        │                │
│  │      │妥現金）│        │A ：上來。              │                │
│  │      │        │        │B ：好。                │                │
└─┴───┴────┴────┴────────────┴────────┘
附表二：
┌─┬──────────┬────┬───────────────────┐
│編│扣案物              │數量    │備註                                  │
│號│                    │        │                                      │
├─┼──────────┼────┼───────────────────┤
│1 │第二級毒品甲基安非他│14包    │共犯許裕隆自承係98年3 月22日自不詳上手│
│  │命（毒品部分驗後淨重│        │處取得後，經附表一編號29所示交易販賣所│
│  │3.502 、3.532 、3.47│        │餘（偵卷第2272號第7 頁、原審卷第110 頁│
│  │4 、3.514 、3.52、3.│        │），並有高雄市立凱旋醫院濫用藥物成品檢│
│  │543 、3.549 、3.547 │        │驗鑑定書可參（警卷第5585號第229-231 頁│
│  │、3.521 、3.464 、1.│        │），此乃查獲之扣案第二級毒品，而該等外│
│  │7 、3.294、0.065、0.│        │包裝因與毒品附和、無法析離，應併視為扣│
│  │094公克）           │        │案毒品。                              │
├─┼──────────┼────┼───────────────────┤
│2 │藥鏟                │1支     │共犯許裕隆自承係其所有、供予分裝毒品以│
│  │                    │        │為本件販賣毒品時使用之物（原審卷第110 │
│  │                    │        │頁）。                                │
│  │                    │        │                                      │
├─┼──────────┼────┼───────────────────┤
│3 │電子磅秤            │1台     │共犯許裕隆自承係其所有、供予分裝毒品以│
│  │                    │        │為本件販賣毒品時使用之物（原審卷第110 │
│  │                    │        │頁）。                                │
├─┼──────────┼────┼───────────────────┤
│4 │行動電話（含SIM 卡：│1支(1張)│共犯許裕隆自承係其所有、供予聯繫附表一│
│  │0000000000號）      │        │3 次販賣毒品時使用之物（原審卷第110 頁│
│  │                    │        │）。                                  │
├─┼──────────┼────┼───────────────────┤
│5 │行動電話（含SIM 卡：│1支(1張)│被告張靜宜自承係所有供聯繫附表一編號2 │
│  │0000000000號）      │        │之販賣毒品犯行時使用（原審卷第110 頁）│
│  │                    │        │。                                    │
├─┼──────────┼────┼───────────────────┤
│6 │現金                │1000元  │共犯許裕隆、被告張靜宜關於附表一編號3 │
│  │                    │        │之販賣毒品所得（原審卷第70頁、第87頁）│
│  │                    │        │。                                    │
├─┼──────────┼────┼───────────────────┤
│7 │夾鍊袋              │1包     │共犯許裕隆自承係其所有、預備供販毒使用│
│  │                    │        │之物（原審卷第110 頁）。              │
├─┼──────────┼────┼───────────────────┤
│8 │夾鍊袋              │3包     │共犯許裕隆自承係其所有、暫放在被告張靜│
│  │                    │        │宜住處、乃預備供販毒使用之物（原審卷第│
│  │                    │        │110頁）。                             │
├─┼──────────┼────┼───────────────────┤
│9 │吸食器              │1組     │共犯許裕隆自承係其所有、供己施用毒品之│
│  │                    │        │用（原審卷第110 頁），核與本件販賣毒品│
│  │                    │        │犯行無關。                            │
├─┼──────────┼────┼───────────────────┤
│10│菸盒                │1個     │公訴人未提出積極證據證明與本件販賣毒品│
│  │                    │        │犯行有關（原審卷第71頁）。            │
├─┼──────────┼────┼───────────────────┤
│11│第二級毒品甲基安非他│2包     │被告張靜宜陳稱其所有、供己施用之毒品（│
│  │命（毒品部分驗後淨重│        │原審卷第87頁），並有上開鑑定書可參（警│
│  │0.262、0.291公克）  │        │卷第5585號第231 頁），無積極證據證明與│
│  │                    │        │本件販賣毒品犯行有關。                │
├─┼──────────┼────┼───────────────────┤
│12│租賃契約書          │1份     │被告張靜宜供承純係租賃住處之契約（原審│
│  │                    │        │卷第87頁），核與本件販賣毒品犯行無關。│
├─┼──────────┼────┼───────────────────┤
│13│捲煙                │1支     │被告張靜宜所有之物，經送驗結果無毒品反│
│  │                    │        │應，有上開鑑定書可稽（警卷第5585號第23│
│  │                    │        │2頁），核與本件販賣毒品犯行無關。     │
├─┼──────────┼────┼───────────────────┤
│14│行動電話（含SIM 卡：│1支(1張)│被告張靜宜供日常生活使用之所有物（原審│
│  │0000000000號）      │        │卷第110 、87頁），無積極證據證明與本件│
│  │                    │        │販賣毒品犯行有關。                    │
└─┴──────────┴────┴───────────────────┘